臺灣桃園地方法院民事裁定　　　　　　　　　　　　九十二年度聲字第一二○二號
　　聲請人即債權人　南亞塑膠工業股份有限公司
　　法 定 代 理 人　甲○○.
　　相對人即債務人　台灣永固造漆股份有限公司
　　　　　　　　　　　　　　　　　　　　設台北縣板橋市○○路○段二五號五樓
　　兼　法定代理人　乙○○　　.
右聲請人聲請返還擔保金事件，本院裁定如左：
    主      文
本院九十年度存字第三八七六號聲請人提存之擔保物即台灣塑膠工業股份有限公司股
票壹拾萬股壹紙（股票號碼：一三○一八六ＮＦ四二六號）、壹萬股參紙（股票號碼
：一三○一八九ＮＥ九六四四一號至一三○一八九ＮＥ九六四四三號）、壹仟股貳紙
（股票號碼：一三○一八九ＮＤ0000000號、一三○一八九ＮＤ000000
0號），以上合計拾參萬貳仟股，每股面額新台幣拾元，總計新台幣壹佰參拾貳萬元
之股票共陸紙，准予返還。
聲請程序費用由相對人負擔。
    理      由
一、按訴訟終結後，供擔保人證明已定二十日以上之期間，催告受擔保利益人行使權
    利而未行使者，法院應依供擔保人之聲請，以裁定命返還其提存物；而前開規定
    於其他依法令供訴訟上之擔保者準用之，民事訴訟法第一百零四條第一項、第一
    百零六條分別定有明文。至所謂訴訟終結，係指本案之訴訟已經確定或和解等情
    形而言，依此規定聲請返還提存物或保證書者，係以供擔保人於訴訟終結後，已
    定二十日以上之期間，催告受擔保利益人行使權利，以及受擔保利益人受催告後
    ，未於催告所定期間內行使權利為要件。訴訟終結後定二十日以上期間之催告，
    既屬法定要件之一，則催告必須在訴訟終結之後，否則不生催告之效力，此有最
    高法院八十七年度台抗字第四五四號判決可資參照。
二、本件聲請意旨略以：聲請人與相對人間請求給付票款事件（九十一年度訴字第一
    六九四號），業於民國九十一年四月二十二日在鈞院成立和解，而聲請人前曾遵
    鈞院九十年度全竹字第七四三四號假扣押裁定，以九十年度存字第三八七六號提
    存如主文所示價值新台幣一百三十二萬元之股票六紙後，對相對人財產執行假扣
    押，嗣聲請人為撤銷假扣押之聲請，經鈞院以九十二年度全聲字第二八九號撤銷
    前揭裁定在案，之後聲請人以存證信函限期催告相對人於二十日內依法行使權利
    ，相對人迄未依法行使，為此，爰依法聲請返還前述擔保金等語，並提出和解筆
    錄、本院九十年度全竹字第七四三四號假扣押裁定、九十年度存字第三八七六號
    提存書、九十二年度全聲字第二八九號民事裁定暨確定證明書（以上均影本）、
    台北台塑郵局存證信函第八七二七號及第八九○四號暨回執等為證。
三、查經本院調閱前開卷宗，確與聲請人所述相符；又聲請人於與相對人達成和解後
    ，已定二十日以上期間催告相對人行使權利，有上揭存證信函可據，相對人屆期
    既迄未主張行使權利，則核諸首開說明，聲請人本件聲請，於法自無不合，應予
    准許。
四、依民事訴訟法第九十五條、第七十八條，裁定如主文。
中　　　華　　　民　　　國　　九十三　　年　　　二　　　月　　  六  　　日
                                     臺灣桃園地方法院民事第二庭
~B法　　　官　周玉
右正本係照原本作成。
如對本裁定抗告，須於裁定送達後十日內，向本院提出抗告狀。
中　　　華　　　民　　　國　　九十三　　年　　　二　　　月　　  六  　　日
~B法院書記官　謝文心
